---
title: 'Metodología de Remuestreo'
author: "Lizeth Llanos/ Diego Agudelo"
date: "4/20/2020"
output: 
 html_document:
    theme: lumen
    toc: true
    toc_float:
      collapsed: false
      smooth_scroll: true
    highlight: tango
---

```{r MODIFICAR, include=FALSE}
# Aqui se modifican las siguientes líneas

year_forecast <- 2020 ### Año del pronóstico
localidad <- "Sitio_A" ### Nombre del sitio

directorio <- "D:/OneDrive - CGIAR/Desktop/resampling" ### Este es el directorio donde se tienen los archivos de entrada y donde se guardarán los resultados

nasa_power <- TRUE ### Si desea descargar los datos diarios de NASA POWER ponga TRUE. Si ud desea trabajar con datos observados ponga FALSE

# latitud y longitud solo son necesarios si va a usar datos de NASA Power, de lo contrario puede omitirlos
latitud   <- 4.6    ### Latitud del sitio de interés(en grados decimales)
longitud  <- -76   ### Longitud del sitio de interés(en grados decimales)
```









```{r setup, include=FALSE}
knitr::opts_chunk$set(warning = FALSE)
knitr::opts_chunk$set(message = FALSE)

```

# Introducción

Esta metodología conecta los pronósticos climáticos estacionales con los modelos de cultivo mediante la técnica de remuestreo. A continuación se muestran los resultados obtenidos al usar este proceso.

```{r nasa, include=FALSE}
directorio_datos <- paste0(directorio, "/data/")
directorio_resultados <- paste0(directorio, "/resultados/")

source("https://raw.githubusercontent.com/lizllanos/foro-clim-resampling/master/donwload_nasa_daily.R", encoding = "UTF-8")

source("https://raw.githubusercontent.com/lizllanos/foro-clim-resampling/master/resampling.R", encoding = "UTF-8")

source("https://raw.githubusercontent.com/lizllanos/foro-clim-resampling/master/graphs.R", encoding = "UTF-8")


if(isTRUE(nasa_power) & !file.exists(paste0(directorio_datos,"data_nasa.csv"))){
object_empty <- download_nasa(main_dir,start_date,end_date,latitud,longitud)
}
```



```{r, include=F}

## Read Data
pos<-which(grepl('data', list.files(directorio_datos))==T)[1]
pos1<-which(grepl('pronostico', list.files(directorio_datos))==T)[1]

data_historic <- read_csv(list.files(directorio_datos, full.names =T)[pos]) %>% 
  rename(prec = precip) 

pronostico <- read_csv(list.files(directorio_datos, full.names =T)[pos1])

```


# Pronóstico probabilistico

Para realizar el remuestreo es necesario contar con un pronóstico probabilistico que abarque los próximos 2 trimestres. En este ejercicio se cuenta con el pronóstico ilustrativo para los trimestres Abr-May-Jun 2020 y Jul-Ago-Sep 2020

```{r pressure, echo=FALSE}
as.data.frame(pronostico)
plot_prob(pronostico)

```

# Información climática histórica
El segundo componente importante para realizar el remuestreo es contar con información climática diaria del sitio de interés. Es importante tener en cuenta que se debe contar con al menos 30 años de historia para poder tener un comportamiento representativo del clima. A continuación se muestra como ha sido ese comportamiento de las diferentes variables climáticas:

```{r, echo=FALSE}
head(as.data.frame(data_historic), 10)

plot_clima_hist(data_historic, localidad)

```

# Remuestreo

Después de tener los inputs necesarios podemos proceder a realizar el remuestreo basado en el pronóstico probabilístico. **Nota:** Recuerde que las salidas de los 100 escenarios se guarda en  **`r directorio_resultados`**

De acuerdo al remuestreo realizado a continuación se muestra como es el comportamiento de los escenarios generados comparado con el histórico trimestral


```{r, echo=FALSE,fig.height = 5, fig.width = 8}

data_resampling <- resampling(data_historic, pronostico, year_forecast)

## Save escenaries(Opcional)
dir.create(directorio_resultados)
resampling_y = function_to_save(localidad, data_resampling, directorio_resultados)

plot_clima_trim(data_historic, resampling_y,pronostico[1,1])

```

La siguiente gráfica nos indica los 5 años que representan las condiciones pronósticadas para cada uno de los trimestres evaluados 

```{r years, echo=FALSE, fig.height = 4, fig.width = 6}
plot_years(resampling_y)
```

